【裁判字號】    98,訴,1619
【裁判日期】    981130
【裁判案由】    違反毒品危害防制條例
【裁判全文】
臺灣臺南地方法院刑事判決             98年度訴字第1619號
公  訴  人  臺灣臺南地方法院檢察署檢察官
被      告  甲○○
上列被告因違反毒品危害防制條例案件，經檢察官提起公訴（98
年度毒偵字第2265號），被告於準備程序期日就被訴事實為有罪
陳述，本院裁定進行簡式審判程序，判決如下：
    主  文
甲○○施用第一級毒品，處有期徒刑柒月，扣案之第一級毒品海
洛因肆包（檢驗後淨重合計參點參零公克）均沒收銷燬，包裝袋
肆個均沒收；又施用第二級毒品，處有期徒刑參月，扣案之第二
級毒品甲基安非他命貳包（檢驗後淨重合計壹點肆玖公克）均沒
收銷燬，包裝袋貳個均沒收。應執行有期徒刑捌月，扣案之第一
級毒品海洛因肆包（檢驗後淨重合計參點參零公克）、第二級毒
品甲基安非他命貳包（檢驗後淨重合計壹點肆玖公克）均沒收銷
燬，包裝袋陸個均沒收。
    事實及理由
一、甲○○前因施用毒品案件，經本院以95年度毒聲字第262號
    裁定令入戒治處所施以強制戒治，並於民國96年4月11日停
    止其處分釋放出所，並於同年6月7日期滿執行完畢，並經臺
    灣臺南地方法院檢察署以96年度戒毒偵字第64號為不起訴處
    分確定。詎仍不知悔改，基於施用毒品之犯意，於96年6月
    15日凌晨0時許，在其友人李憲能位於臺南縣永康市○○路
    189號211室住處內，分別以將海洛因摻入香菸並點燃吸食其
    煙方式及以將甲基安非他命放入玻璃管內，燃燒加熱以吸食
    其煙霧之方式，施用第1級毒品海洛因及第2級毒品甲基安非
    他命各1次。嗣於96年6月15日凌晨0時30分許，為警在上址
    查獲，並扣得甲○○持有之第1級毒品海洛因4包（檢驗後淨
    重合計3.30公克）、甲基安非他命2包（檢驗後淨重合計
    1.49公克）。案經臺灣臺南地方法院檢察署檢察官自動檢舉
    偵辦起訴。
二、本件係經被告甲○○於準備程序為有罪之表示，而經本院合
    議庭裁定由受命法官獨任以簡式審判程序加以審理，依刑事
    訴訟法第273條之2、第159條第2項之規定，不適用傳聞法則
    有關限制證據能力之相關規定；並得依同法第310條之2準用
    第454條之規定製作略式判決書（僅記載「證據名稱」），
    合先敘明。
三、證據名稱：
(一)、被告甲○○於警詢、偵查、本院準備程序及審理時之自白。
(二)、卷附高雄市立凱旋醫院濫用藥物尿液檢驗報告。
(三)、扣案海洛因4包（檢驗後淨重合計3.30公克、空包裝總重
    1.48公克）、甲基安非他命2包（檢驗後淨重合計1.49公克
    、空包裝總重1.95公克）。
(四)、卷附法務部調查局96年7月13日調科壹字第09623055490號鑑
    定書、法務部調查局96年7月19日調科壹字第09622160090號
    鑑定書、扣押物品目錄表各1紙。
(五)、卷附臺灣臺南地方法院檢察署刑案資料查註紀錄、全國施用
    毒品案件紀錄表、受觀察勒戒人毒品及前科紀錄簡列表、矯
    正簡表及台灣高等法院被告前案紀錄表各1份。
四、論罪：查海洛因屬毒品危害防制條例第2條第2項第1款所列
    之第1級毒品，安非他命屬毒品危害防制條例第2條第2項第2
    款所列之第2級毒品，故核被告所為，係犯毒品危害防制條
    例第10條第1項之施用第1級毒品罪及同條第2項施用第2級毒
    品罪。其持有毒品之低度行為應為施用毒品之高度行為所吸
    收，不另論罪。被告先後所為施用第1級毒品犯行及施用第2
    級毒品犯行，犯意個別、行為互殊，應予分論併罰。爰審酌
    被告業經強制戒治之處遇及刑罰執行，猶未能深切體認毒品
    危害己身之鉅，及早謀求脫離毒害之道，反而於出監出所後
    伺機再犯，未見有何警惕及悔意，自有使其接受相當時期監
    禁處遇以教化性情之必要，惟於本院審理時坦承犯行，犯後
    態度良好，且施用毒品固戕害個人健康，然未侵害他人權益
    、犯罪手段平和等一切情狀，分別量處如主文所示之刑，並
    定其應執行之刑。扣案之海洛因4包（檢驗後淨重合計3.30
    公克、空包裝總重1.48公克）為第1級毒品、甲基安非他命2
    包（檢驗後淨重合計1.49公克、空包裝總重1.95公克）為第
    2級毒品，應依毒品危害防制條例第18條第1項前段之規定沒
    收銷燬之，包裝袋共計6個均為被告所有供其施用毒品所用
    之物，應依刑法第38條第1項第2款之規定宣告沒收。
五、依刑事訴訟法第299條第1項前段、第273條之1第1項、第310
    條之2、第454條第1項，毒品危害防制條例第10條第1項、第
    2項、第18條第1項前段，刑法第11條前段、第38條第1項第
    2款、第51條第5款，判決如主文。
本案經檢察官乙○○到庭執行職務。
中    華    民    國    98    年    11    月    30    日
                        刑事第十庭  法  官   高如宜
以上正本證明與原本無異。
如不服本判決應於收受本判決後10日內向本院提出上訴書狀，並
應敘述具體理由。如未敘述上訴理由者，應於上訴期間屆滿後20
日內向本院補提理由書狀（均須按他造當事人之人數附繕本）「
切勿逕送上級法院」。
                                    書記官   陳姿利
中    華    民    國    98    年    12    月    2     日
附錄本件論罪科刑法條：
毒品危害防制條例第10條
施用第一級毒品者，處 6 月以上 5 年以下有期徒刑。
施用第二級毒品者，處 3 年以下有期徒刑。


司法院資訊處製作；財團法人民間司法改革基金會備份。
